---
title: "Ejemplo José María"
author: "José María Girol González"
output:
  pdf_document: default
  html_document: default
editor_options:
  chunk_output_type: console
---

```{r setup, include=FALSE}
knitr::opts_chunk$set(echo = TRUE)
source("teoriadecision_funciones_incertidumbre.R")
library(dplyr)
```


## Enunciado del problema

El dueño de una empresa constructora tiene ciertas dudas sobre si debe construir
un almacén pequeño, mediano o grande. El tipo de demanda que se puede puede 
presentar es: baja, media o alta, con probabilidades estimadas de 0.2, 0.5 y 
0.3, respectivamente. Ha de elegir que alternativa es la óptima ya que no le 
interesaría perder dinero ni mucho menos. Las condiciones son las siguientes:

- Instalando un almacén pequeño se esperaría ganar un valor neto de sólo 15000 
euros si la demanda es baja. Si el tipo de demanda es medio, se espera que la 
instalación pequeña gane 70000 euros. Si la demanda es alta, cabría esperar que 
la instalación pequeña ganara 78000 euros.

- Con un almacén de tamaño mediano se esperaría una pérdida estimada en 30000 
euros si la demanda es baja, y una ganancia de 150000 euros si la demanda es 
media. Si la demanda es alta, cabría esperar que la instalación de tamaño 
mediano ganara un valor neto de 170000 euros.

- Si el constructor optase por construir un almacén grande y la demanda 
resultara ser alta, se esperaría que las ganancias ascendieran a 220000 euros. 
Si la demanda resultara ser de magnitud medio para la instalación grande, se 
esperaría que el valor fuera igual a 135000 euros; finalmente si la demanda 
fuera baja, cabría esperar que la instalación perdiera 65000 euros.

¿Qué decisión tendría que tomar el constructor para maximizar sus beneficios?

## Planteamiento:

-   Un único decisor.

-   Modelo de beneficios (FAVORABLE).

-   Alternativas:

    -   d1 = "Almacén pequeño"
    -   d2 = "Almacén mediano"
    -   d3 = "Almacén grande"

-   Estados de la Naturaleza:

    -   e1 = "Demanda baja"
    -   e2 = "Demanda media"
    -   e3 = "Demanda alta"

-   Valoraciones(costos de los cinco):

    -   Estado e1:

        -   $x_{1,1}$ = 15000
        -   $x_{2,1}$ = -30000
        -   $x_{3,1}$ = -65000

    -   Estado e2:

        -   $x_{1,2}$ = 70000
        -   $x_{2,2}$ = 150000
        -   $x_{3,2}$ = 135000

    -   Estado e3:

        -   $x_{1,1}$ = 78000
        -   $x_{2,1}$ = 170000
        -   $x_{3,1}$ = 220000

Luego tenemos la siguiente tabla de valores del problema:

|                            |                         |                          |                         |
|:--------------------------:|:-----------------------:|:------------------------:|:-----------------------:|
|      ALT. \\ ESTADOS       | [**DEMANDA BAJA**]{.ul} | [**DEMANDA MEDIA**]{.ul} | [**DEMANDA ALTA**]{.ul} |
| [**ALMACÉN PEQUEÑO**]{.ul} |          15000          |          70000           |          78000          |
| [**ALMACÉN MEDIANO**]{.ul} |         -30000          |          150000          |         170000          |
| [**ALMACÉN GRANDE**]{.ul}  |         -65000          |          135000          |         220000          |

## Resolución

Como bien nos dice el enunciado del trabajo, el problema ejemplo que hay crear individualmente tiene que ser resuelto, en primer lugar, empleando todos los métodos de incertidumbre, y despúes resolverlo con la función creada por el grupo en conjunto.

Para probar que todos los métodos funcionan podríamos usar ciertas funciones de la librería de funciones ya creada "[*teoriadecision_funciones_incertidumbre.R*]{.ul}"

Introducimos los datos mediante la función *crea.tablaX* :

```{r}
matriz=crea.tablaX(c(15000,70000,78000,
                     -30000,150000,170000,
                     -65000,135000,220000), numalternativas = 3, numestados = 3)
matriz
    
```

Aplicamos ahora *criterio.Todos* de la librería de funciones anterior, la cual está cargada al inicio de este fichero, supuesto un modelo faborable y para un cierto valor de alpha (usamos la función *criterio.Todos* puesto que es la que nos aplica todos los métodos de incertidumbre en conjunto sin tener que estar aplicando los métodos uno a uno.

```{r}
solTodos = criterio.Todos(tablaX = matriz, alfa = 0.3,favorable = TRUE)
solTodos
```

Tenemos por tanto los siguientes resultados:

\- Para el criterio *Pesimista/Wald* junto con el criterio de *Hurwicz*, la mejor alternativa sería construir un almacén pequeño.

-Aplicando el método de "*Savage*" obtenemos que la alternativa de mínimo arrepentimiento sería la segunda, es decir, interesa más construir una instalación mediana. Se construiría el mismo almacén si nuestro método sería el del "*Punto Ideal*" ya que la segunda alternativa (67268€) es la distancia mínima, luego la más cercana al punto ideal.

-Si aplicáramos el criterio de "*LaPlace*" (sucesos equiprobables) obtendríamos un empate entre la alternativa 2 y la alternativa 3, por lo que se puede deducir que da igual construir tanto un almacén mediano como uno grande (se elegiría uno grande ya que por el mismo precio tenemos una instalación superior y con más espacio).

-Por último, si deseamos resolver nuestro problema aplicando el criterio *Optimista*, la opción óptima sería la tercera, es decir, implantaríamos un almacén de tamaño grande.

¿Qué decisión deberá tomar el constructor para maximizar sus beneficios?

## Resolución utilizando la función creada por el grupo

Haremos uso de nuestra función para obtener los distintos intervalos del alfa (alfa mide nuestra valentía siendo 0 muy pesimista y 1 muy optimista) en los que cambian las alternativas óptima. siendo el criterio de incertidumbre el método de **HURWICZ**. La función es la siguiente:

```{r}
# Función Principal (creada por el grupo)
intervalos.alfa = function(tablaX,favorable=TRUE) {
  
  alfa=seq(0,1,by=0.01) # Introducimos un conjunto de alfas que nos servirán
  # para saber cuándo cambia la alternativa óptima. Fijamos un valor de 0.01,
  # el cual indica cada cuánto se quiere que exista alfa.
  X = tablaX
  
  if(favorable){ #en el caso de que sea favorable
    Altmin = apply(X,MARGIN=1,min)
    Altmax= apply(X,MARGIN=1,max)
    
    # Como ya no tenemos un alfa, sino varios, debemos crear un bucle que
    # trabaje con todos los alfa. Como, además, Altmin y Altmax son vecto-
    # res, tenemos que crear listas que nos devuelvan, para cada elemento
    # de dichos vectores, cuáles son las alternativas asociadas a los
    # alfas.
    
    AltH=list()
    Hurwicz=list()
    Alt_Hurwicz=list()
    
    # Creamos el bucle:
    
    for(i in 1:length(alfa)){
      AltH[[i]] = alfa[i] * Altmax + (1-alfa[i]) * Altmin
      Hurwicz[[i]] = max(AltH[[i]])
      Alt_Hurwicz[[i]] = which.max.general(AltH[[i]])
    }
    
    metodo = 'favorable'
    
  } else { #en caso de que no sea favorable
    Altmin = apply(X,MARGIN=1,min)
    Altmax= apply(X,MARGIN=1,max)
    
    AltH=list()
    Hurwicz=list()
    Alt_Hurwicz=list()
    
    for(i in 1:length(alfa)){
      AltH[[i]] = (1-alfa[i]) * Altmax + alfa[i] * Altmin 
      Hurwicz[[i]] = min(AltH[[i]])
      Alt_Hurwicz[[i]] = which.min.general(AltH[[i]])
    }
    
    metodo = 'desfavorable'
    
  }
  
  resultados = list();
  resultados$metodo = metodo;
  resultados$ValorAlternativa = unlist(Hurwicz); # Valores que toma cada
  # alfa en su alternativa óptima.
  resultados$alfa = alfa; # Alfas usados.
  resultados$AlternativaOptima = unlist(Alt_Hurwicz);
  resultados$Solucion = unlist(Alt_Hurwicz);
  names(resultados$Solucion)=alfa;
  # distinct(as.data.frame(resultados,alfa));
  prueba=cbind.data.frame(alfa,resultados$Solucion[1:length(alfa)]);
  colnames(prueba)<-c("Alfa", "Solución");
  rownames(prueba %>% distinct(Solución));
  alternativas= prueba %>% distinct(Solución);
  resultados$intervalos = alternativas
  return(resultados)
}
```

La aplicamos a nuestra matriz de datos

```{r}
solHurwicz = intervalos.alfa(matriz, favorable = T)
solHurwicz

# Queremos:
solHurwicz$intervalo
```

Obtenemos los siguientes valores de Alfa a partir de los cuales cambiamos de alternativa.

-Si el alfa se encuentra en el intervalo [0,0.33) la mejor alternativa sería la primera (construir almacén pequeño).

-Si el alfa está pertenece a [0.33,0.42) lo mejor sería construir un almacén de tamaño mediano.

-Por último, si nuestro alfa [0.42,1] la mejor decisión será la de un almacén grande.

Lo podemos comprobar realizando una [representación]{.ul} gráfica mediante la función ***dibuja.criterio.Hurwicz*** de la librería "*teoriadecision_funciones_incertidumbre*":

```{r}
dibuja.criterio.Hurwicz(matriz, favorable = T)
```
