---
title: "Ejemplo Tamara Carmona"
author: "Tamara Carmona"
date: "5/11/2021"
output: html_document
editor_options: 
  markdown: 
    wrap: 72
---

```{r setup, include=FALSE}
knitr::opts_chunk$set(echo = TRUE)
source("teoriadecision_funciones_incertidumbre.R")
library(dplyr)

```

# Ejemplo de Tamara Carmona Naranjo

## Enunciado

Lucas ha entrado en el Grado de Ciencias del Deporte, pero no sabe en
qué universidad matricularse. Entre sus opciones está:

-   La Universidad de Sevilla, donde el precio de la matrícula serían
    1200€, el precio medio de alquiler mensual es de 2000€ y el
    transporte hasta Sevilla 100€.

-   La Universidad de Córdoba, donde el precio de la matrícula serían
    1800€, el precio medio de alquiler mensual es de 500€ y el
    transporte hasta Córdoba 500€.

-   La Universidad de Cádiz, donde el precio de la matrícula serían
    2500€, el precio medio de alquiler mensual es de 150€ y el
    transporte hasta Cádiz 25€.

¿Qué universidad le recomienda usted, si su objetivo es minimizar los
costes?

## Planteamiento

-   Modelo de costes (Desfavorable)

-   Alternativas: -d1= "Universidad de Sevilla" -d2= "Universidad de
    Córdoba" -d3= "Universidad de Cádiz"

-   Estados de la naturaleza: -e1= "Matrícula" -e2= "Transporte" -e3=
    "Alquiler"

-   Obtenemos la siguiente tabla:

    |     *Alt\\\\ Estados*      | Matrícula | Transporte | Alquiler |
    |:--------------------------:|:---------:|:----------:|:--------:|
    | **Universidad de Sevilla** |   1200€   |    100€    |  2000€   |
    | **Universidad de Córdoba** |   1800€   |    500€    |   500€   |
    |  **Universidad de Cádiz**  |   2500€   |    25€     |   150€   |

### Añadimos los datos

```{r}
datos=c(1200,100,2000,
        1800, 500, 500,
        2500, 25,150)
datos
matriz=crea.tablaX(datos,3,3)
matriz
```

Vamos a resolver el problema usando todos los métodos de incertidumbre,
y luego con la función creada por el grupo para este trabajo

### Resolvemos para todos los métodos

```{r}
TodosCriterios=criterio.Todos(matriz,0.3, favorable = FALSE)
TodosCriterios
```

Obtenemos: -Para el criterio de Wald, Hurwicz, Savage y para el Punto
Ideal la mejor alternativa es la Universidad de Córdoba . -Para el
criterio Optimista y el de Laplace la mejor alternativa es la
Universidad de Cádiz.

### Resolvemos con la función creada por el grupo

Está función se ha creado para que nos devuelva cuáles son las mejores
alternativas en función de los valores de alpha. El criterio usado es el
criterio de Hurwicz

```{r}
intervalos.alfa= function(tablaX,favorable=TRUE) {
  
  alfa=seq(0,1,by=0.01) # Introducimos un conjunto de alfas que nos servirán
  # para saber cuándo cambia la alternativa óptima. Fijamos un valor de 0.01,
  # el cual indica cada cuánto se quiere que exista alfa.
  X = tablaX
  
  if(favorable){ #en el caso de que sea favorable
    Altmin = apply(X,MARGIN=1,min)
    Altmax= apply(X,MARGIN=1,max)
    
    # Como ya no tenemos un alfa, sino varios, debemos crear un bucle que
    # trabaje con todos los alfa. Como, además, Altmin y Altmax son vecto-
    # res, tenemos que crear listas que nos devuelvan, para cada elemento
    # de dichos vectores, cuáles son las alternativas asociadas a los
    # alfas.
    
    AltH=list()
    Hurwicz=list()
    Alt_Hurwicz=list()
    
    # Creamos el bucle:
    
    for(i in 1:length(alfa)){
      AltH[[i]] = alfa[i] * Altmax + (1-alfa[i]) * Altmin
      Hurwicz[[i]] = max(AltH[[i]])
      Alt_Hurwicz[[i]] = which.max.general(AltH[[i]])
    }
    
    metodo = 'favorable'
    
  } else { #en caso de que no sea favorable
    Altmin = apply(X,MARGIN=1,min)
    Altmax= apply(X,MARGIN=1,max)
    
    AltH=list()
    Hurwicz=list()
    Alt_Hurwicz=list()
    
    for(i in 1:length(alfa)){
      AltH[[i]] = (1-alfa[i]) * Altmax + alfa[i] * Altmin 
      Hurwicz[[i]] = min(AltH[[i]])
      Alt_Hurwicz[[i]] = which.min.general(AltH[[i]])
    }
    
    metodo = 'desfavorable'
    
  }
  
  resultados = list();
  resultados$metodo = metodo;
  resultados$ValorAlternativa = unlist(Hurwicz); # Valores que toma cada
  # alfa en su alternativa óptima.
  resultados$alfa = alfa; # Alfas usados.
  resultados$AlternativaOptima = unlist(Alt_Hurwicz);
  resultados$Solucion = unlist(Alt_Hurwicz);
  names(resultados$Solucion)=alfa;
  # distinct(as.data.frame(resultados,alfa));
  prueba=cbind.data.frame(alfa,resultados$Solucion[1:length(alfa)]);
  colnames(prueba)<-c("Alfa", "Solución");
  rownames(prueba %>% distinct(Solución));
  alternativas= prueba %>% distinct(Solución);
  resultados$intervalos = alternativas
  return(resultados)
}
```

La usamos con nuestros datos

```{r}
solucionHurwicz=intervalos.alfa(matriz, favorable = FALSE)
solucionHurwicz
```
Como podemos ver las mejores alternativas cambian según los valores de alpha.
La alternativa de la Universidad de Córdoba es la mejor para alpha= [0,0.34)
La alternativa de la Universidad de Sevilla es la mejor para alpha= (0.34,0.87)
La alternativa de la Universidad de Cádiz es la mejor para alpha= (0.87,1]

Podemos comprobarlo representándola gráficamente con la función 
dibuja.criterio.Hurwicz.
```{r}
dibuja.criterio.Hurwicz(matriz, favorable = FALSE)
```
